TATIANE MENDES CAMILLO

11 98487-1602 | imeio.tmc@gmail.com OBJETIVO: Desenvolvedora Front End Jr.

Github: https://github.com/tmcamillo
Portfolio: https://www.behance.net/tmcamillo/
Linkedin: https://www.linkedin.com/in/tmcamillo/

Formada em desenvolvimento Front-End na Laboratória com background em design gráfico e design de interface(UI), trago um olhar preciso para resolver problemas e melhorar a experiência do usuário.

Tech Skills: Javascript, ES6, React, JQuery, CSS, Bootstrap, Github, Firebase, TDD, Mocha, Chai, Nyc, Node.js, Express, Sglite, Postman e conceitos de UX e metodologia ágil.

Soft Skills: Adaptabilidade, autoaprendizado, trabalho em equipe, planejamento e atenção aos detalhes.

EXPERIÊNCIA PROFISSIONAL

3X SOLUTIONS FÁBRICA DE SOFTWARE - São Paulo, Brasil

Designer UI e Comercial (JAN 2018 - JAN 2019)

Design para projetos mobile e sistemas web utilizando **Sketch App** e **Adobe Illustrator**. Na área comercial, realizava contatos, elaborava propostas e apresentava a solução diretamente aos clientes.

EGALI VENDAS DE PROGRAMAS INTERNACIONAIS - São Paulo, Brasil

Coordenadora de Escritório (JUL 2017 – JAN 2018)

Venda direta a clientes de programas de intercâmbio e gerenciamento de rotinas administrativas.

EXPERIÊNCIA INTERNACIONAL – Dublin, Irlanda

Barista e Atendimento a hóspedes (OUT 2014 – MAI 2017)

Responsável pelo atendimento aos hóspedes, fechamento do caixa do restaurante e pela equipe.

AGFOR COMUNICAÇÃO – São Paulo, Brasil

Assistente de Comunicação (NOV 2009 - MAI 2014)

Elaboração de arte em projetos editoriais com programas **Adobe Indesign, Illustrator e Photoshop**; Solicitação, análise e negociação de orçamentos.

FORMAÇÃO

LABORATÓRIA - Desenvolvimento Front-End

São Paulo, Brasil - JAN/JUL 2019 (CURSANDO)

UNIFIEO - Comunicação Social - Publicidade e Propaganda Osasco, Brasil - **2009**

TRABALHO VOLUNTÁRIO

CPM - Cidadão Pró-Mundo - Equipe de Apoio - Inglês para adultos oriundos da escola pública. OXFAM IRLANDA – Assistente em loja de roupas usadas. BLUE FIRE IRLANDA – Design gráfico.

IDIOMA

INGLÊS: Avançado.